臺灣臺南地方法院民事判決
111年度訴字第1014號
原      告  黃宗雄  
            林麗華  
            黃亭瑄  
            黃亭瑜  
共      同
訴訟代理人  侯信逸律師
            鄭志侖律師
被      告  陳汯頎  
訴訟代理人  陳木源  
上列當事人間請求侵權行為損害賠償等事件，經本院於民國111
年8月31日言詞辯論終結，判決如下：
    主  文
原告之訴及假執行之聲請均駁回。
訴訟費用由原告負擔。
    事實及理由
一、原告起訴主張：
  ㈠原告林麗華所有門牌號碼臺南市○○區○○街00巷0弄00號房屋(
    下稱原告住處)與原為被告所有臺南市○○區○○街00巷0弄0號
    房屋(下稱被告房屋)相鄰。原告4人均居住在原告住處，因
    被告房屋內架設機器與機房，用以運算獲取加密貨幣（下稱
    挖礦），24小時不間斷持續發出噪音，經原告於晚間及夜間
    時段，於3樓位置測試近1個月，測試所得分貝數均超過40分
    貝，亦曾測得90分貝之噪音，於2樓位置測試近1個月，所得
    分貝數均超過40分貝，以及於2樓與3樓樓梯間之噪音，平均
    分貝數均超過40分貝，被告所造成之噪音顯然已超過法定第
    2類噪音管制區之標準數值。被告於原告住處隔壁挖礦，24
    小時不間斷發出噪音，致原告之生活作息、睡眠均受影響，
    已超過一般人社會生活所能容忍之程度。被告製造噪音，縱
    非故意，亦有過失，且已造成原告之精神、居住安寧等人格
    權受侵害，被告所造成之噪音源於挖礦所使用之設備，非生
    活所必需之物，被告卻仍繼續使用，顯就造成噪音一事有認
    知，應屬主觀上故意。被告雖於民國110年2月15日將房屋出
    售第三人，然其對於原告已經造成之損害，並不因被告後續
    自行排除而消失。原告爰依民法第184條、第195條規定，請
    求被告賠償原告精神上損害各新臺幣(下同)100,000元等語
    。
  ㈡並聲明：
  1.被告應給付原告黃宗雄、林麗華、黃亭瑄、黃亭瑜各100,00
    0元，並加計自起訴狀繕本送達翌日起，按年息百分之5的利
    息。
  2.訴訟費用由被告負擔。
　3.如受有利判決，願供擔保，請准為假執行之宣告。
二、被告抗辯：
　㈠原告測試噪音使用手機APP程式並未經過認證，不具法律效力
    及第三方公信力，且該程式評價下有多人留言表示並不準確
    。被告架設電腦在1樓孝親房跟3樓，門有關起來，只有風扇
    發出聲音，其他隔壁鄰居未曾反應噪音問題，也沒有人檢舉
    噪音，音量應該不到原告主張之程度等語。
　㈡並聲明：
  1.原告之訴駁回。
  2.訴訟費用由原告負擔。
三、得心證之理由　
　㈠按當事人主張有利於己之事實者，就其事實有舉證之責任。
    民事訴訟法第277條本文規定甚明。而民事訴訟如係由原告
    主張權利者，應先由原告負舉證之責，若原告先不能舉證，
    以證實自己主張之事實為真實，則被告就其抗辯事實即令不
    能舉證，或其所舉證據尚有疵累，亦應駁回原告之請求（最
    高法院74年度台上字第913號判決意旨參照）。又負舉證責
    任之當事人，須證明至使法院就該待證事實獲得確實之心證
    ，始盡其證明責任。倘不負舉證責任之他造當事人，就同一
    待證事實已證明間接事實，而該間接事實依經驗法則為判斷
    ，與待證事實之不存在可認有因果關係，足以動搖法院原已
    形成之心證者，將因該他造當事人所提出之反證，使待證事
    實回復至真偽不明之狀態。此際，自仍應由主張該事實存在
    之一造當事人舉證證明之，始得謂已盡其證明責任。是若負
    舉證責任之一方所證明之間接事實，尚不足以推認要件事實
    ，縱不負舉證責任之一方就其主張之事實不能證明或陳述不
    明、或其舉證猶有疵累，仍難認負舉證責任之一方已盡其舉
    證責任，自不得為其有利之認定。
　㈡原告主張被告於屋內架設機器與機房，進行俗稱挖礦行為，
    以獲取加密貨幣，造成全天不間斷發出噪音，經原告以手機
    下載名稱為噪音測試之應用程式，分別在原告住處3樓、2樓
    及2、3樓樓梯測試結果，分貝數均超過40分貝，已超過法定
    第2類噪音管制區之標準數值。被告製造上開噪音，造成原
    告居住安寧之其他人格權法益受損，應賠償原告精神上損害
    各10萬元云云，為被告否認，並以前揭情詞置辯，揆諸上開
    說明，自應由原告就被告製造噪音超過法定管制數值，致侵
    害原告居住安寧之其他人格權法益，且情節重大之事實，負
    舉證之責。
　㈢原告就被告製造噪音超過法定管制數值乙事，固提出測量音
    量之錄影檔、音量分貝數整理資料、手機應用程式(噪音測
    試)介面截圖等件為證。經查，原告住處除與被告房屋相鄰
    外，尚接鄰其他房屋，原告提出之錄影檔錄得之聲響來源，
    是否源自被告房屋，並由被告製造所致，尚有疑異。再者，
    依噪音管制標準第3條規定「一、測量儀器：測量20Hz至20k
    Hz範圍之噪音計使用中華民國國家標準規定之一型聲度表或
    國際電工協會標準IEC00000-0Class1噪音計；測量20Hz至20
    0Hz範圍之噪音計使用中華民國國家標準規定之一型聲度表
    ，且應符合國際電工協會標準IEC61260Class1等級。二、測
    量高度：……㈡測量地點為室內時，聲音感應器應置於離地面
    或樓板1.2至1.5公尺之間。」，可知對於噪音測量所使用之
    儀器及方法，設有標準規範，應依循並符合該規定之測試方
    法，方得精準測得實際噪音之音量為何。本件原告主張噪音
    聲響係由原告自行測量而得，其使用手機下載之噪音測試應
    用程式，非屬噪音管制標準規定之專門噪音量測儀器，且是
    否符合國家標準規定、測量環境及地點是否妥適、有無干擾
    音源等均足質疑，自難僅憑上開證據，即為有利於原告有利
    之認定。從而，原告所舉證據均不足證明被告房屋有傳出已
    逾一般人客觀上社會生活所能容忍標準之聲響，且該聲響為
    被告所製造，自難認被告有故意或過失不法侵害原告居住安
    寧之行為，是認原告主張被告應負侵權行為損害賠償責任，
    即屬無據。
四、綜上所述，原告依民法第184條、第195條規定，請求被告賠
    償原告各100,000元，並加計自起訴狀繕本送達翌日起，按
    年息百分之5的利息，為無理由，應予駁回。又原告之訴既
    經駁回，其假執行之聲請，亦失所附麗，應併予駁回。
五、本件事證已臻明確，兩造其餘攻擊防禦方法，經本院審酌後
    核於本判決結果不生影響，爰不一一論述。至原告於本件言
    詞辯論終結後，雖以民事陳報(二)狀，聲請傳訊左右鄰居到
    庭作證，以證明鄰居亦曾受噪音之苦云云，惟原告於上開民
    事陳報(二)狀並未具體陳明聲請傳訊證人之姓名，本院自無
    從為審究，而為再開辯論之必要，併此敘明。　　
六、訴訟費用負擔之依據：民事訴訟法第78條。　　　　
中　　華　　民　　國　　111 　年　　9 　　月　　14　　日
                        民事第一庭    法  官 田幸艷
以上正本係照原本作成。 
如不服本判決，應於送達後20日內，向本院提出上訴狀並表明上
訴理由（須附繕本）。如委任律師提起上訴者，應一併繳納上訴
審裁判費。　　　　　　　　　
中　　華　　民　　國　　111 　年　　9 　　月　　14　　日
                                      書記官 林幸萱